臺灣高等法院刑事判決
109年度上訴字第3653號
上  訴  人  臺灣新竹地方檢察署檢察官
被      告  翁以庭

上列上訴人因被告誹謗等案件，不服臺灣新竹地方法院109年度
訴字第568號，中華民國109年9月3日第一審判決（聲請簡易判決
處刑案號：臺灣新竹地方檢察署108年度偵字第7918號、第11008
號，移送併案審理案號：108年度偵字第12800 號 ），提起上訴
，本院判決如下：
    主  文
上訴駁回。                                              
    事實及理由
一、審理範圍：
　　本案原審判決後，檢察官僅就被告甲○○誹謗、公然侮辱告訴
    人乙○○部分提起上訴，是本院審理範圍，僅限於被告對告訴
    人乙○○犯散布文字誹謗罪、公然侮辱罪部分及公訴意旨指被
    告併犯罪涉犯違反個人資料保護法第41條罪部分，合先敘明
    。
二、經本院審理結果，認第一審以被告犯刑法第309條第1項之公
    然侮辱罪及同法第310條第2 項之散布文字誹謗罪罪，依刑
    法第55條規定，應從重依散布文字誹謗罪處斷，判處被告有
    期徒刑2月，並諭知易科罰金折算之標準為新臺幣（下同）1
    ,000元折算1日，復就被告被訴違反個人資料保護法第41條
    罪嫌部分為不另為無罪之諭知。核其認事用法及量刑均無不
    當，應予維持，除證據部分應補充「被告於本院審理時之自
    白」外，其餘均引用第一審判決書記載關於告訴人乙○○部分
    之事實、證據及理由（如附件）。
三、檢察官上訴意旨略以：被告迄今未與告訴人達成和解並賠償
    其所受之損害，犯後態度欠佳，且被告使用「Melody Weng 
    」暱稱，在「苗栗大小事」、「苗栗爆料公社」等臉書社群
    網站之另一公開版面，留有貼文表示：告訴人在酒店上班、
    破壞別人感情、用金錢獲取男人、無權要求被告刪文...等
    語，足已貶抑告訴人之社會評價，經告訴人輾轉要求被告刪
    除前揭貼文後，其迄今猶仍不為所動，前揭貼文仍未刪除，
    肇致告訴人因而罹患輕鬱症、焦慮症合併失眠、精神官能症
    及睡眠障礙等病症，堪認告訴人所受非財產上之損害非輕，
    然被告卻毫無悔悟之心，犯後態度惡劣，且對刑法加重誹謗
    罪之反應力薄弱，方敢依然故我，不願主動刪除前揭內容之
    貼文，意圖持續詆毀告訴人之名譽，而原判決對於被告不願
    刪除前揭內容之貼文等情，未置一詞，且在被告未與告訴人
    達成和解及持續侵害告訴人名譽之情況下，仍以被告已當庭
    向告訴人道歉為由，遽認被告犯後態度尚可，難認妥適，容
    有理由未備之違法。爰依法提起上訴，請將原判決撤銷，更
    為適當合法之判決。
四、按量刑之輕重本屬法院依職權裁量之事項，亦即法官在有罪
    判決時如何量處罪刑，甚或是否宣告緩刑，係實體法賦予審
    理法官就個案裁量之刑罰權事項，準此，法官行使此項裁量
    權，自得依據個案情節，參酌刑法第57條各款例示之犯罪情
    狀，於法定刑度內量處被告罪刑；除有逾越該罪法定刑或法
    定要件，或未能符合法規範體系及目的，或未遵守一般經驗
    及論理法則，或顯然逾越裁量，或濫用裁量等違法情事以外
    ，自不得任意指摘其量刑違法。且法院對於被告為刑罰裁量
    時，必須以行為人之罪責為依據，而選擇與罪責程度相當之
    刑罰種類，並確定與罪責程度相稱之刑度，縱使基於目的性
    之考量，認定有犯罪預防之必要，而必須加重裁量時，亦僅
    得在罪責相當性之範圍內為加重，不宜單純為強調刑罰之威
    嚇功能，而從重超越罪責程度為裁判，務求「罪刑相當」。
    經查，原判決已說明於量刑時，審酌刑法第57條各款所列情
    形予以綜合考量，除就檢察官上訴意旨所指被告迄未與告訴
    人和解、未獲告訴人諒解之犯罪後態度及被告所為對告訴人
    造成永久無法彌補的心理傷害等科刑事項詳加斟酌外，復衡
    以被告於原審坦承犯行，另當庭向告訴人表示歉意，犯後態
    度尚可，以及被告自陳國中畢業之智識程度，未婚，無小孩
    ，無業，靠家中提供經濟等情狀，對被告判處有期徒刑2月
    ，並諭知易科罰金折算之標準為1,000元折算1日，經核與被
    告本案之罪責程度相當，量刑亦屬妥適。又被告於本院審理
    時已當庭刪除上開貼文，並為告訴人所確認，至被告與告訴
    人間之賠償部分亦另以民事訴訟進行，是檢察官所指之應加
    重被告刑度之量刑基礎並未發生變化，自無從改變原判決本
    於裁量權所為量刑之適法妥當性。從而，檢察官上訴指摘原
    判決量刑過輕為無理由，應予駁回。
據上論斷，應依刑事訴訟法第368條、第373條，判決如主文。
本案經檢察官吳志中聲請以簡易判決處刑及檢察官廖啓村移送併
案審理，檢察官翁旭輝提起上訴，檢察官曾鳳鈴到庭執行職務。
中　　華　　民　　國　　109 　年　　12　　月　　8 　　日
     　　　　　　 刑事第十六庭  審判長法　官  葉騰瑞
                                      法　官  莊明彰
                                      法　官  廖紋妤
以上正本證明與原本無異。
不得上訴。
                                      書記官  江珮菱
中　　華　　民　　國　　109 　年　　12　　月　　9 　　日

附件：
臺灣新竹地方法院刑事判決
                                      109年度訴字第568號
公  訴  人  臺灣新竹地方檢察署檢察官
被　　　告　甲○○　
上列被告因違反個人資料保護法等案件，經檢察官聲請以簡易判
決處刑（108 年度偵字第7918、11008 號）及移送併辦（108 年
度偵字第12800 號），本院認不應以簡易判決處刑（108 年度竹
簡字第1205號），改依通常程序審理，本院判決如下：
    主    文
甲○○犯散布文字誹謗罪，處拘役貳拾日，如易科罰金，以新臺
幣壹仟元折算壹日。又犯散布文字誹謗罪，處有期徒刑貳月，如
易科罰金，以新臺幣壹仟元折算壹日。
    犯罪事實
一、甲○○前於民國108 年3 月間為李明及葉佳青共同朋友黃淳
    暄之女友，並為乙○○男友李永仁之朋友，甲○○因不滿李
    明及葉佳青向黃淳暄之母講述甲○○之日常，另懷疑渠與李
    永仁情誼生變係因乙○○介入所致，竟意圖散布於眾，基於
    散布文字誹謗及公然侮辱之犯意，在不特定多數人得共見共
    聞之臉書社群網頁，以其使用之「Melody Weng 」暱稱，分
    別為下列犯行，足以貶損李明、葉佳青與乙○○之人格及社
    會評價（葉佳青於本院審理期間已具狀撤回告訴，另見乙、
    不另為無罪及公訴不受理部分之說明）：
  ㈠於108 年3 月19日20時49分許，在渠個人臉書網頁上，張貼
    ：「你們的所做所為令人噁心至極人醜心也醜～」、「你們
    也不是真心對待朋友的如此惡劣不知羞恥」、「你們感情偷
    吃、玩藥無限、從未見過如此不要臉之人」等語，並張貼李
    明及葉佳青兩人之臉書首頁（含其等正面臉部照片），又在
    其下回覆他人：「Mei Liu 不要臉的狗同性人～」、「范香
    香2 位人不要臉、天下無敵！」等語。嗣於同日21時22分許
    ，李明及葉佳青接獲朋友通知，方報警究辦。
  ㈡於108 年4 月16日某時許、同年月18日某時許、15時54分許
    ，依序在臉書社群網頁「苗栗大小事」、「頭份竹南大小事
    」及「爆料公社」，接續為下列與乙○○相關之貼文，並均
    貼上乙○○正面臉部照片：
  1.在「苗栗大小事」臉書網頁上，張貼：「苗栗頭份人＃本名
    ：乙○○＃臉書：鄭媛＃微信：沁媛＃在此鄭重警告妳」、
    「妳有本事得罪我就不要躲回頭份、台中去做酒店，妳從新
    竹市區的華麗朵夫換置到維多利亞為何消失？妳有本事破壞
    別人的感情，背叛別人感情的時候怎麼一點都不愧疚，私訊
    對方老公、男友希望和對方一直保持性關係，妳歲數大又生
    過小孩為何要做這麼多惡事？」、「妳在酒店上班賺一個老
    男人的錢，去養一個不愛妳男人，妳可悲至極。」、「整天
    哭哭啼啼電話纏著別人的男人不放，還和對方男友說你交女
    友和結婚都沒關係，只是我們還能保持性關係即可，你有這
    麼缺嗎？」、「黎小姐！你在台中酒店工作，養一個男人就
    能獲取男人的心嗎？對方嫌妳年紀老、個性古怪、只是為了
    妳的金錢迫不得已待在妳的住處，妳做了多少良心不安的事
    情都不會感到愧疚不已嗎？」、「你的台妹裝和噁心俗氣的
    性感睡衣可以拿走了，妳認為妳的所做所為很厲害嗎？」、
    「妳以為妳用金錢獲取男人的心可以得到男人，恕不知對方
    把妳當成阿嬤提款機，整天哭哭啼啼纏著別人的老公、男友
    ，妳的招式是否太弱了？新竹待不下去、頭份妳待得住嗎？
    妳身邊枕邊人覺得妳現在才從事酒店行業已經老皮至極了！
    」、「他人在妳身邊心不在你身上，那是因為妳威脅他，替
    妳感到可悲至極，你所有的行為，真的認為妳裝可憐騙取所
    有女人的男友和老公是很高端手段嗎？」、「那是妳廉價又
    百搭～希望頭份和所有的朋友可以轉傳！我們需要得到幫助
    與協助，黎姓女子逃避只是默認了自己的一切不知羞恥的行
    為～＃希望大家能夠轉傳幫助我們找到這個心腸惡毒的女人
    ＃」等語。
  2.在「頭份竹南大小事」臉書網頁上，張貼：「頭份人＃本名
    ：乙○○＃臉書：鄭媛＃微信：沁媛＃在此鄭重警告妳」、
    「妳有本事得罪我就不要躲回頭份、台中去做酒店，妳從新
    竹市區的華麗朵夫換置到維多利亞為何消失？妳有本事破壞
    別人的感情，背叛別人感情的時候怎麼一點都不愧疚，私訊
    對方老公、男友希望和對方一直保持性關係，妳歲數大又生
    過小孩為何要做這麼多惡事？」、「妳在台中酒店上班賺一
    個老男人的錢，去養一個不愛妳男人，妳可悲至極。」、「
    整天哭哭啼啼電話纏著別人的男人不放，還和對方男友說你
    交女友和結婚都沒關係，只是我們還能保持性關係即可，你
    有這麼缺嗎？」、「黎小姐！你在台中酒店工作，養一個男
    人就能獲取男人的心嗎？對方嫌妳年紀老、個性古怪、只是
    為了妳的金錢迫不得已待在妳的住處，妳做了多少良心不安
    的事情都不會感到愧疚不已嗎？」、「你的台妹裝和噁心俗
    氣的性感睡衣可以拿走了，妳認為妳的所做所為很厲害嗎？
    」、「妳以為妳用金錢獲取男人的心可以得到男人，恕不知
    對方把妳當成阿嬤提款機，整天哭哭啼啼纏著別人的老公、
    男友，妳的招式是否太弱了？新竹待不下去、頭份、台中妳
    待得住嗎？妳身邊枕邊人覺得妳現在才從事酒店行業已經老
    皮至極了！」、「他人在妳身邊心不在你身上，那是因為妳
    威脅他，替妳感到可悲至極，你所有的行為，真的認為妳裝
    可憐騙取所有女人的男友和老公是很高端手段嗎？」、「那
    是妳廉價又百搭～希望頭份和所有的朋友可以轉傳！我們需
    要得到幫助與協助，黎姓女子逃避只是默認了自己的一切不
    知羞恥的行為～＃希望大家能夠轉傳幫助我們找到這個心腸
    惡毒的女人＃」；又在「頭份竹南大小事」臉書留言板網頁
    上，回覆他人留言，而張貼具侮辱性之文字：「沛沛李是黎
    女破壞別人的感情，我並非得罪此人」、「沛沛李只是40歲
    老女人的行為頭腦也不正常也不對吧」、「龍澤上面有資料
    歡迎我不認識這樣噁心至極的女人～」、「林皇宇我其實沒
    看過本人，不過男方覺得很老，應該化完妝就有了吧！我算
    仁慈吧！沒放醜照」、「金莎因為之前黎女借款給男方，但
    一知道男方交女友不甘心天天電話催債哭哭啼啼，這種複雜
    為何不祝福兩位，重點老女人為何要折斷我銀行卡一而再再
    而三，這樣的行為與邏輯都不理智而且有問題吧！」、「
    Lin Vivi男方和黎女借款，一聽到男方交女友，天天手機催
    債糾纏，還約定說你有女友結婚都沒關係，但要求男方陪她
    還要維持性關係！我當然大方祝福兩位。」、「銓彭男方一
    點對老皮女人沒有任何感情，只因為欠款必須取悅老女人，
    希望他們逃到台中幸福快樂過著老女人在酒店上班養男方的
    好日子～」等語。
  3.在「爆料公社」臉書網頁上，張貼：「頭份人＃本名：黎佩
    奇＃臉書：鄭媛＃微信：沁媛＃在此鄭重警告妳」、「妳有
    本事得罪我就不要躲回頭份、台中去做酒店，妳從新竹市區
    的華麗朵夫換置到維多利亞為何消失？妳有本事破壞別人的
    感情，背叛別人感情的時候怎麼一點都不愧疚，私訊對方老
    公、男友希望和對方一直保持性關係，妳歲數大又生過小孩
    為何要做這麼多惡事？」、「妳在台中酒店上班賺一個老男
    人的錢，去養一個不愛妳男人，妳可悲至極。」、「整天哭
    哭啼啼電話纏著別人的男人不放，還和對方男友說你交女友
    和結婚都沒關係，只是我們還能保持性關係即可，你有這麼
    缺嗎？」、「黎小姐！你在台中酒店工作，養一個男人就能
    獲取男人的心嗎？對方嫌妳年紀老、個性古怪、只是為了妳
    的金錢迫不得已待在妳的住處，妳做了多少良心不安的事情
    都不會感到愧疚不已嗎？」、「你的台妹裝和噁心俗氣的性
    感睡衣可以拿走了，妳認為妳的所做所為很厲害嗎？」、「
    妳以為妳用金錢獲取男人的心可以得到男人，恕不知對方把
    妳當成阿嬤提款機，整天哭哭啼啼纏著別人的老公、男友，
    妳的招式是否太弱了？新竹待不下去、頭份、台中妳待得住
    嗎？妳身邊枕邊人覺得妳現在才從事酒店行業已經老皮至極
    了！」、「他人在妳身邊心不在你身上，那是因為妳威脅他
    ，替妳感到可悲至極，你所有的行為，真的認為妳裝可憐騙
    取所有女人的男友和老公是很高端手段嗎？」、「那是妳廉
    價又百搭～希望頭份和所有的朋友可以轉傳！我們需要得到
    幫助與協助，黎姓女子逃避只是默認了自己的一切不知羞恥
    的行為～＃希望大家能夠轉傳幫助我們找到這個心腸惡毒的
    女人＃」；又在「爆料公社」臉書留言板網頁上，回覆他人
    留言，而張貼具侮辱性之文字：「陳子沖這是一個頭份老女
    人的故事……（略）」、「一郎是黎姓女子以為別人好欺負
    ，公開她的所作所為不為過吧！」、「一郎又不是只有一個
    受害者！」、「一郎不知廉恥的人為何要放棄治療？」、「
    吳靜亭因為黎姓女子會金錢供應男人的一切（真愛的姊弟戀
    吧）！」、「朱淳偵因為黎女騷擾很久啦！頭份人（在台中
    酒店工作）妳認識嗎？」、「振堃林老女人的本事就是金錢
    收買男人心一點也都不奇怪呢！」、「Juliet Yeh私下還是
    可以發生性行為的概念～（女方的求願）」及「詹淑坪黎女
    是頭份人，在台中酒店上班（店名不知）」等語。
二、案經李明、葉佳青訴由新竹市警察局第一分局報告；乙○○
    告訴臺灣新竹地方檢察署檢察官偵查後聲請以簡易判決處刑
    及移送併辦。
    理    由
甲、有罪部分
壹、程序方面
　　本判決所引用被告甲○○以外之人於審判外之陳述，檢察官與
    被告均未於言詞辯論終結前聲明異議（見訴卷第51至57頁）
    。本院審酌上開證據資料作成時之情況，尚無違法不當及證
    明力明顯過低之瑕疵，亦認為以之作為證據應屬適當，依刑
    事訴訟法第159 條之5 第2 項規定，均有證據能力。至於本
    院以下所引用非供述證據部分，並無證據證明係公務員違背
    法定程序所取得，是依刑事訴訟法第158 條之4 規定反面解
    釋，即具證據能力。
貳、實體方面
一、上開犯罪事實一、㈠及㈡部分，業據被告於本院調查及審判程
    序時均坦承不諱（見竹簡卷第91至94頁、訴卷第51至57頁）
    ，核與證人即告訴人李明、葉佳青、乙○○於警詢時及偵查中
    之證述（見偵7918卷第8 至11、43至44、12至15頁、偵40 2
    2 卷第11至13、31頁）大致相符，並有被告之個人臉書貼文
    暨留言板網頁截圖共11張、108 年4 月16日臉書社團「苗栗
    大小事」貼文網頁截圖4 張、108 年4 月18日臉書社團「頭
    份竹南大小事」貼文暨留言板網頁截圖共27張、108 年4 月
    18日臉書社團「爆料公社」貼文暨留言板網頁截圖共22張在
    卷可稽（見偵7918卷第17至27頁、他2171卷第12至25頁、偵
    4022卷第19至20頁），足認被告之任意性自白與事實相符。
    本案事證已臻明確，被告所涉上開犯行，均堪認定，應依法
    論科。
二、論罪科刑：
  ㈠按刑法第309 條第1 項之公然侮辱罪、第310 條第2 項之散
    布文字誹謗罪固均於108 年12月25日經修正公布，於同年月
    27日施行，惟本次修正僅將罰金刑計算標準統一（即將銀元
    改為新臺幣，無須再經換算），而就犯罪之構成要件、刑罰
    效果均未變更，即無須為新舊法之比較，應逕依裁判時法之
    規定判決。從而，核被告就犯罪事實一、㈠【告訴人李明部
    分】及㈡【告訴人乙○○部分】所為，均係犯刑法第309 條第1
     項之公然侮辱罪及刑法第310 條第2 項之散布文字誹謗罪
    。
  ㈡被告就犯罪事實一、㈡部分，基於單一犯意，接續在不同臉書
    社團張貼上開文字內容之數舉動，各行為間之獨立性薄弱，
    且侵害同一法益，應為接續犯，僅論以一散布文字誹謗罪。
  ㈢被告就犯罪事實一、㈠及㈡部分，分別以一行為同時觸犯上開2
    罪名，為想像競合犯，依刑法第55條規定，應從重依散布文
    字誹謗罪處斷。
  ㈣被告就犯罪事實一、㈠及㈡部分，犯意各別，行為互殊，應分
    論併罰。
  ㈤爰以行為人之責任為基礎，審酌被告不思以合法或適當途徑
    解決私人糾紛，為宣洩自己不滿之情緒，竟在公開的網路社
    群對告訴人李明、乙○○同時為抽象謾罵及具體指摘足以毀損
    他人名譽之事，其中還有針對他人性傾向的差異所為攻擊性
    文字，突顯被告欠缺尊重社會多元性別差異，更輕忽網路上
    霸凌性的言論，可能對別人造成永久無法彌補的心理傷害，
    迄今無法獲得告訴人乙○○的諒解，所為實有不該。惟念及被
    告於本院審理時已坦承犯行，與告訴人李明成立調解並履行
    完畢，有本院109 年度竹調字第210 號調解筆錄1 紙（見竹
    簡卷第75至76、87頁），另當庭向告訴人乙○○表示歉意，犯
    後態度尚可。兼衡其自陳國中畢業之智識程度，未婚，無小
    孩，無業，靠家中提供經濟等一切情狀，就犯罪事實一、㈠
    【告訴人李明部分】及㈡【告訴人乙○○部分】依序量處如主
    文所示之刑及均諭知易科罰金折算標準。
乙、不另為無罪及公訴不受理部分
壹、公訴意旨另以：被告就犯罪事實一、㈠及㈡部分均涉犯違反個
    人資料保護法第41條罪嫌。對告訴人葉佳青部分，涉犯刑法
    第309 條第1 項之公然侮辱罪嫌及刑法第310 條第2 項之散
    布文字誹謗罪嫌等語，並以本院前揭證據資料為據。
貳、被告的行為不構成個人資料保護法第41條之罪，理由如下：
一、按個人資料保護法於104 年12月30日修正公布，105 年3 月
    15日施行。修正前第41條第1 項規定：「違反第6 條第1 項
    、第15條、第16條、第19條、第20條第1 項規定，或中央目
    的事業主管機關依第21條限制國際傳輸之命令或處分，足生
    損害於他人者，處2 年以下有期徒刑、拘役或科或併科新臺
    幣20萬元以下罰金」；第2 項規定：「意圖營利犯前項之罪
    者，處5 年以下有期徒刑，得併科新臺幣100 萬元以下罰金
    」。修正後之第41條則不再區分第1 、2 項，合併規定為：
    「意圖為自己或第3 人不法之利益或損害他人之利益，而違
    反第6 條第1 項、第15條、第16條、第19條、第20條第1 項
    規定，或中央目的事業主管機關依第21條限制國際傳輸之命
    令或處分，足生損害於他人者，處5 年以下有期徒刑，得併
    科新臺幣100 萬元以下罰金」。考其修正理由認：「無不法
    意圖而違反本法相關規定，原則以民事賠償、行政罰等救濟
    為已足。惟若行為人如有意圖為自己或第3 人不法利益而違
    反本法相關規定，仍有以刑罰處罰之必要」。亦即，修正後
    個人資料保護法刪除修正前第41條第1 項規定，並將修正前
    第41條第2 項構成要件中之「意圖營利」文字修正為「意圖
    為自己或第3 人不法之利益或損害他人之利益」，條項編排
    上亦因前開條文第1 項之規定經刪除，而循序移置為同條第
    1 項。觀之此等修正內容，顯有限縮非法使用他人個人資料
    之刑事處罰範疇，將對於「無意圖為自己或第3 人不法之利
    益或損害他人之利益」，而違反個人資料保護法第20條第1
    項規定者，廢止其刑罰之規定，而以民事賠償、行政罰資為
    救濟之旨甚明。是以，現行個人資料保護法第41條係以行為
    人意圖為自己或第3 人不法之利益或損害他人之利益而違反
    第41條所列各該規定、命令或處分，足生損害於他人為要件
    。由前述修法歷程觀之，違反個人資料保護法相關處罰規定
    之行為，本質上即屬客觀侵害人格權之行為，倘認上開「意
    圖為自己或第三人不法之利益或損害他人之利益」要件，擴
    及非財產上之利益，則顯將大幅擴及上開立法者原不欲以刑
    罰處罰之範圍，是現行個人資料保護法第41條所為「利益」
    ，解釋上應僅限於「財產上之利益」，始與上述個人資料保
    護法第41條之修正立法目的相符。再觀之上開條文之修正提
    案總說明：「惟若行為人雖無營利之意圖，卻為其他不法利
    益或惡意損害他人等意圖而違反本法相關規定，仍有以刑罰
    處罰之必要」等語，可見在為自己或第3 人之非財產上利益
    ，或損害他人非財產上利益之情形，行為人主觀上亦需具有
    意圖其他「具體之不法利益」或「惡意損害他人」者，始例
    外得依修正後第41條處以刑事罰。
二、經查，被告於本院調查時供稱：在臉書張貼以上貼文並無獲
    得任何財產上利益等語（見竹簡卷第92頁），再觀其於警詢
    時及偵查中之供述，至多足認其主觀上係因故不滿告訴人李
    明、葉佳青、乙○○而貼文宣洩自身情緒，難認有何意圖為自
    己或第3 人不法財產利益或損害他人財產利益。此外，檢察
    官復未提出其他證據可資證明被告符合本罪之主觀構成要件
    ，自難徒以被告在臉書張貼上開告訴人之個人資料而遽認構
    成本罪，檢察官認此部分與妨害名譽部分，均為想像競合犯
    之裁判上一罪，爰不另為無罪之諭知。
參、被告對告訴人葉佳青所涉犯刑法第309 條第1 項之公然侮辱
    罪嫌及刑法第310 條第2 項之散布文字誹謗罪嫌，告訴人葉
    佳青於本院言詞辯論終結前已具狀撤回告訴，有聲請撤回告
    訴狀1 紙為憑（見訴卷第21頁），此部分罪名依刑法第314
    條規定為告訴乃論，又依刑事訴訟法第238 條第1 項、第30
    3 條第3 款規定，告訴乃論之罪於第一審辯論終結前，得撤
    回其告訴，其告訴經撤回者，應諭知不受理之判決，然犯罪
    事實一、㈠部分經檢察官認定為想像競合犯之裁判上一罪，
    此部分爰不另為公訴不受理諭知。
據上論斷，應依刑事訴訟法第452 條、第299 條第1 項前段，判
決如主文。
本案經檢察官吳志中聲請以簡易判決處刑及檢察官廖啓村移送併
辦，檢察官黃怡文到庭執行職務。
中　　華　　民　　國　 109　　年　　9 　　月　　3 　　日
                  刑事第一庭  審判長法  官  楊麗文

                                    法  官  魏瑞紅

                                    法  官  王凱平
以上正本證明與原本無異。
如不服本判決應於收受本判決後20日內向本院提出上訴書狀，上
訴書狀應敘述具體理由。上訴書狀未敘述上訴理由者，應於上訴
期間屆滿後20日內補提理由書狀於本院（均須按他造當事人之人
數附繕本）「切勿逕送上級法院」。
中　　華　　民　　國　 109　　年　　9 　　月　　3 　　日
                                    書記官  鍾佩芳
附錄本案論罪科刑法條：
刑法第309條第1項
公然侮辱人者，處拘役或9000元以下罰金。

刑法第310條第1項、第2項
意圖散布於眾，而指摘或傳述足以毀損他人名譽之事者，為誹謗
罪，處1年以下有期徒刑、拘役或1萬5000元以下罰金。
散布文字、圖畫犯前項之罪者，處2 年以下有期徒刑、拘役或3
萬元以下罰金。